---
title: "Influencia del COVID-19 en los mejores equipos de la MLB"
output:
  html_document:
    df_print: paged
---
## Importacion de Librerias Necesarias.
#
```{r}
library(dplyr)
library(lubridate)
library(ggplot2)
```
#
## Importacion de CSV.

En este apartado, importamos el CSV con la informacion de contagios por **Condado**.

```{r}
url = "https://raw.githubusercontent.com/nytimes/covid-19-data/master/us-counties.csv"
covidByCounty <- read.csv(file = url)

```

## Seleccion de Condados.

De acuerdo a una investigacion, observamos que los dos equipos finalistas por liga fueron:

* American League
  * Tampa Bay. -- Hillsborough County
  * Houston Astros -- Harris County.
* National League.
  * Los Angeles Dodgers -- Los Angeles County.
  * Atlanta Braves Fulton County.
```{r}
str(covidByCounty)
counties <- filter(covidByCounty, county == "Harris" | county == "Los Angeles" | county == "Hillsborough" | county == "Fulton")
```

## Tratamiento de Datos:

En este apartado, seleccionamos los datos necesarios para realizar nuestro analisis. Renombramos nuestras variables y las mutamos para que opuedan ser utilizadas.

```{r}
counties <- select(counties, date,county,cases, fips)
counties <- mutate(counties, date = as.Date(date,"%Y-%m-%d"))
str(counties)
```

Posteriormente, filtramos por la fecha de inicio de la temporada y la fecha de conclusion.

* Start Date:
  * Jul 23, 2020.
* End Date:
  * Sept, 29, 2020.
```{r}
counties <- filter(counties, date >= "2020-07-23" & date <= "2020-09-29")
```

Una vez que ya hemos pre filtrado nuestra informacion, procedemos a crear nuestros Dataframes por Condado.

### Tampa Bay Rays

```{r}
TampaCounty <- filter(counties, county == "Hillsborough" & fips == 12057)
TampaCounty <- mutate(TampaCounty, NewCases = c(1, diff(cases))) # Nuevos infectados por día
TampaCounty <- TampaCounty %>% group_by(date=floor_date(date, "7 days"),county,) %>%
   summarize(NewCases=sum(NewCases))
head(TampaCounty)
```

### Los Angeles Dodgers

```{r}
DodgersCounty <- filter(counties, county == "Los Angeles")
DodgersCounty <- mutate(DodgersCounty, NewCases = c(1, diff(cases))) # Nuevos infectados por día
DodgersCounty <- DodgersCounty %>% group_by(date=floor_date(date, "7 days"),county,) %>%
   summarize(NewCases=sum(NewCases))
head(DodgersCounty)
```

### Houston Astros

```{r}
AstrosCounty <- filter(counties, county == "Harris")
AstrosCounty <- mutate(AstrosCounty, NewCases = c(1, diff(cases))) # Nuevos infectados por día
AstrosCounty <- AstrosCounty %>% group_by(date=floor_date(date, "7 days"),county,) %>%
   summarize(NewCases=sum(NewCases))
head(AstrosCounty)
```

### AtlantaBraves
```{r}
BravesCounty <- filter(counties, county == "Fulton" & fips == 13121)
BravesCounty <- mutate(BravesCounty, NewCases = c(1, diff(cases))) # Nuevos infectados por día
BravesCounty <- BravesCounty %>% group_by(date=floor_date(date, "7 days"),county,) %>%
   summarize(NewCases=sum(NewCases))
head(BravesCounty)
```

## Graficas de Resultados Individuales por Condado
### Contagios de COVID en el Condado donde Juega Tampa Bay
```{r}
ggplot(TampaCounty, aes(x=date, y = NewCases)) + 
  geom_line() +ggtitle("Nuevos Contagios en el Condado de Tampa Bay")
```
### Contagios de COVID en el Condado donde Juegan Los Angeles Dodgers
```{r}
ggplot(DodgersCounty, aes(x=date, y = NewCases)) + 
  geom_line() +ggtitle("Nuevos Contagios en el Condado de los Dodgers")
```


### Contagios de COVID en el Condado donde Juega Atlanta Braves
```{r}
ggplot(BravesCounty, aes(x=date, y = NewCases)) + 
  geom_line() +ggtitle("Nuevos Contagios en el Condado de Atlanta Braves")
```

### Contagios de COVID en el Condado donde Juegan los Houston Astros
```{r}
ggplot(AstrosCounty, aes(x=date, y = NewCases)) + 
  geom_line() +ggtitle("Nuevos Contagios en el Condado de Houston Astros")
```
## Graficas de los Resultados de contagios de COVID de los 4` Condados
Para poder realizar esta grafica es necesario, agrupar los 4 resultados en un solo dataframe, despues de esto graficamos.
```{r}
mlbCounties <-  rbind(AstrosCounty,BravesCounty, DodgersCounty, TampaCounty)


ggplot(mlbCounties) + geom_line(aes(x = date, y = NewCases, colour=county)) + facet_wrap(NewCases)
ggplot(mlbCounties) + geom_point(aes(x = date, y = NewCases, colour=county)) + facet_wrap(NewCases)
```